【裁判字號】    89,上易,2187
【裁判日期】    891122
【裁判案由】    違反毒品危害防制條例
【裁判全文】
臺灣高等法院高雄分院刑事判決          八十九年度上易字第二一八七號
    上訴人
    即被告      甲○○
右上訴人因違反毒品危害防制條例案件，不服臺灣屏東地方法院八十九年度簡上字第
七六號中華民國八十九年十一月廿二日第一審判決（起訴案號：臺灣屏東地方法院檢
察署八十九年度偵字第一六九二號、併辦案號：同署八十九年度毒偵字第一八八八號
），提起上訴，本院判決如左：
      主      文
上訴駁回。
      事      實
一、甲○○曾因違反麻醉藥品管理條例案件，經原審判處有期徒刑六月，於八十八年
    一月二十一日執行完畢後，前因施用毒品案件，經依原審裁定送觀察、勒戒後，
    認無繼續施用毒品之傾向，經台灣屏東地方法院檢察署檢察官於民國八十七年十
    二月三十一日，以八十七年度偵字第四一三一號不起訴處分確定，竟復基於概括
    之犯意，自八十八年三月間起，至八十九年一月一日止，先後多次在屏東縣林邊
    鄉○○路十號等地，施用第二級毒品。嗣該署檢察官偵辦八十九年度毒偵字第五
    ０八號蔡吉安違反毒品危害防制條例案件（蔡吉安涉嫌轉讓安非他命供甲○○施
    用）時，發現上情，經依原審八十九年度毒聲字第一０七六號裁定將甲○○送屏
    東看守所附設勒戒所觀察、勒戒後，認有繼續施用毒品之傾向。又於八十九年六
    月六日，在林邊鄉順仁旅社，施用第二級毒品，被警查獲。
二、案經台灣屏東地方法院檢察署檢察官偵查聲請簡易判決及屏東縣警察局東港分局
    移送該署檢察官函移併辦。
    理  由
一、右開事實，已據上訴人即被告甲○○供認不諱，核與證人蔡吉安之證述情節相符
    ，並有台灣屏東地方法院檢察署刑案資料查註紀錄表、屏東看守所八十九年六月
    二十六日屏所金衛字第一六二四號函送之證明書及屏東縣衛生局檢驗結果通知書
    各一紙附卷可稽。被告犯行足以認定。
二、核被告所為，係犯毒品危害防制條例第十條第二項施用第二級毒品罪。被告先後
    多次犯行，時間緊接，罪名相同，顯係基於概括犯意反覆為之，應依連續犯規定
    論以一罪。被告曾因違反麻醉藥品管理條例案件，經原審判處有期徒刑六月，於
    八十八年一月二十一日執行完畢，有台灣高等法院全國前案紀錄表可稽，五年內
    再犯有期徒刑之本罪為累犯，應依法加重其刑。被告於八十九年六月六日施用第
    二級毒品部分，雖不在起訴範圍，但因與起訴部分有連續犯關係，為裁判上一罪
    ，法院自得併予審理。
三、原審因而適用毒品危害防制條例第十條第二項、刑法第十一條前段、第五十六條
    、第四十七條之規定，並以被告於八十九年六月六日起施用第二級毒品部分，原
    審潮州簡易庭未及審酌，而撤銷原判決，並審酌被告多次施用毒品，不知悔改等
    一切犯罪情狀，量處有期徒刑七月。經核原審判決認事用法並無不合，是刑亦屬
    適度。被告上訴意旨，空言指摘原審判決量刑過重不當，為無理由，應予駁回。
據上論斷，應依刑事訴訟法第三百六十八條，判決如主文。
本案經檢察官陳新慶到庭執行職務。
中    華    民    國      九十      年       一       月      十八      日
                              臺灣高等法院高雄分院刑事第三庭
                                  審判長法官  莊秋桃
                                        法官  邱永貴
                                        法官  謝宏宗
右正本證明與原本無異。
不得上訴。
                                      書記官  陳靖華
中    華    民    國      九十      年       一     月      十九      日
毒品危害防制條例第十條第二項：
施用第二級毒品者，處三年以下有期徒刑。
                                                                        Ｋ


司法院資訊處製作；財團法人民間司法改革基金會備份。
